臺灣高等法院刑事判決　　　　　　　　　　　九十二年度重上更(三)字第一五四號
　　上　訴　人
　　即　被　告　乙○○
　　指定辯護人　本院公設辯護人　郭書益
右上訴人因殺人案件，不服臺灣板橋地方法院八十六年度重訴字第三七號，中華民國
八十七年六月二十五日第一審判決（起訴案號：臺灣板橋地方法院檢察署八十六年度
偵字第六六五八、一六一六０號），提起上訴，判決後，經最高法院第三次發回更審
，本院判決如左：
    主  文
原判決關於乙○○部分撤銷。
乙○○無罪。
    理  由
一、公訴意旨：緣顏墩宏自民國八十五年四月間起，在台北縣三重市○○路○段五十
    一號一樓租賃處經營賭場，提供予不特定多數人賭博財物，顏墩宏並委請其妻弟
    沈武雄（經本院另案判處罪刑，現上訴最高法院中）擔任賭場之現場負責人。八
    十六年二月六月凌晨一時許，沈武雄與賭客胡中和、戊○○、己○○等人在上開
    賭場，因抽頭方式發生爭執，沈武雄並遭戊○○毆打而懷恨在心，並萌生殺人之
    犯意，唆使楊漢恭（已經本院判決無罪確定）、乙○○並夥同不詳年籍姓名之男
    子共十餘人，於八十六年二月八日晚上九時三十分許，分持鐵棍、刀械等兇器，
    至台北縣三重市○○路○段五十七號一樓胡中和所開設之便利商店前，趁戊○○
    己○○購買商品正欲離開之際，分別向胡中和、戊○○、己○○之之頭部、身體
    、手腳等部位砍殺，胡中和等三人遭砍殺後不支倒地，楊漢恭、乙○○等人始一
    哄而散，戊○○、己○○經送醫急救始倖免於難；胡中和則經送往台北市馬偕紀
    念醫院急救，因頭部外傷併顱骨骨折併硬腦膜下出血及顱內出血併左尺骨折，於
    翌日轉送淡水馬偕紀念醫院治療，延至同年二月十六日凌晨三時二十分仍因多發
    性鈍器傷致腦死併發菌血症導致死亡。案經胡中和之妻甲○○告訴，因認被告涉
    犯刑法第二百七十一條第一項之殺人罪嫌。
二、按犯罪事實應依證據認定之，無證據不得推定其犯罪事實。又不能證明被告犯罪
    者，應諭知無罪之判決，刑事訴訟法第一百五十四條及第三百零一條第一項分別
    定有明文。次按認定犯罪事實，須依證據，而所謂證據，係指合法之積極證據就
    犯罪事實能為具體之證明者而言。又認定不利於被告之事實，須依積極證據，苟
    積極證據不足為不利於被告事實之認定時，即應為有利於被告之認定，更不必有
    何有利之證據；而所謂「積極證據足以為不利被告事實之認定」，係指據為訴訟
    上證明之全盤證據資料，在客觀上已達於通常一般之人均不致於有所懷疑，而得
    確信被告確曾犯罪之程度，若未達到此一程度，而有合理懷疑之存在時，即無從
    為有罪之確信。再者，告訴人或被害人之指訴之目的，在使被告受刑事訴追，是
    其陳述是否與事實相符，仍應調查其他證據以資審認，尚難僅憑告訴人或被害人
    之片面指訴，遽入人罪。
三、本件公訴人認被告乙○○涉犯殺人犯嫌，係以戊○○、己○○之指述、黃、楊二
    人之診斷証明書為其論據。訊之被告則堅決否認有公訴人所指之殺人犯行，辯稱
    八十六年二月八日下午二時許，我與友人林調和一起外出訪友，約下午五、六時
    許二人一起返回台北縣三重市○○○路一０一巷三號處，嗣吃完飯後林調和即行
    離去，我則在該處自晚上八、九時起與林鈴森、朱建次、蔡春長等人打麻將，整
    晚均未離開，我並不認識胡中和、戊○○、己○○等人，不可能去殺他們等語。
四、本院查：
（一）被害人胡中和、戊○○、己○○於八十六年二月八日晚上九時三十分許，在台
      北縣三重市○○路○段五十七號一樓便利商店附近，遭十餘名男子分持鋁棒、
      鐵條、刀械等兇器砍殺，戊○○遭砍殺倒地後因頭部受傷併臉裂傷、背部、兩
      大腿多處裂傷；己○○亦受右臂橈骨骨折及多條肌腱斷裂之傷害，胡中和遭追
      砍至三重市○○街二二０號前不支倒地，經送往台北馬偕紀念醫院急救，因頭
      部外傷併顱骨骨折併硬腦膜下出血及顱內出血併左尺骨折，於翌日轉送淡水馬
      偕紀念醫院治療等事實，雖據戊○○、己○○及胡中和之妻甲○○於警詢及偵
      、審時指述明確；林國隆於警詢時亦稱；「當時我至三重市○○路○段五十七
      號時，看見五、六名男子持鐵棒追打胡中和，於是我便前往查看，看見胡中和
      受傷倒在三重市○○街二二０號前，於是就將胡中和送至醫院」、「他們共有
      十人開乘計程車兩部」等語（見八十六年度相字第二六九號相驗卷宗第七頁）
      。又稱：「胡中和當時被砍逃跑，被別人追殺來不及跑，被別人砍殺去騎樓底
      下‧‧‧‧」等語（見本院上訴四九二七號卷第一四五頁），此外，並有診斷
      證明書三件附卷可稽。而胡中和嗣延至同年二月十六日凌晨三時二十分仍因多
      發性鈍器傷致腦死併發菌血症致死，亦經台灣板橋地方法院檢察署檢察官督同
      法醫師相驗並經解剖鑑定明確，有勘驗筆錄、解剖筆錄、相驗屍體證明書及台
      灣高等法院檢察署法醫中心出具之鑑定書各一件在卷足憑。亦即胡中和、戊○○、己○○於前開時、地，遭人砍殺，胡中和並因而死亡之事實，可以認定，
      然應審酌者為是否為被告所為。
（二）經查，戊○○、己○○於警詢時就被告之口卡片，固一致指認被告參與本案殺
      人犯行（見八十六年度聲字第五八三號卷，第二、三頁），且有被告之口卡片
      影本可按（見同上卷第八、十三頁）；戊○○於檢察官訊問時，不論被告是否
      同時在場，均指認被告係殺人共犯（見八十六年度偵字第六六五八號卷第十六
      頁反面、三十四頁反面）；其後於法院各次調查、審理時，均明確指認被告參
      與共犯，於原審訊問時並指：因當時該處有燈光，故對於被告印象深刻云云（
      見原審卷第二二七頁反面）。然關於戊○○、楊裼裕之指認被告，有以下重大
      之瑕疵：
  １、本案發生翌日，胡中和尚未死亡時，己○○在指認前開口卡片前之八十六年二
      月九日初次警詢時陳稱：我看見戊○○在店門口被砍，我就衝出去，隨後我被
      砍斷手後後，就離開現場，所以我並不知道胡中和也被殺了；又稱對方何人，
      我完全不知道（見相驗卷第八頁反面）。戊○○於二月十日之初次警詢時亦稱
      ：行兇者為何人，完全不知道；又稱﹕我是被送醫後才聽朋友說胡中和及己○○也被殺傷各等語（見同上卷第十頁反面）。戊○○於其後之二月十二日、二
      月十四日警詢時亦未指認被告。果如此，戊○○及己○○如何能於其後八十六
      年三月二日警詢時改稱：「有些人我有印象，可以指認出來」、「有某些人我
      可以指認」，並於同日指認被告之口卡片影本？（見聲五八三卷第二、三、八
      、十三頁）。其次，己○○於警方初詢時稱：我看見戊○○在店門口被砍，就
      衝出去。其後，於原審訊問時稱：我出來時已看到戊○○倒在六十五號前（
      原審卷第二二六頁）。前後所述，亦不一致。
  ２、供戊○○、己○○指認之口卡片係影本，此經警員丁○○於本院前審時證述在
      卷（見本院上訴四九二七號卷第五十頁），而觀口卡片上被告之照片係攝於八
      十二年五月十八日，影像且不清晰，戊○○、己○○如何能僅依照片指認行兇
      之人？己○○於本院訊問時雖仍證稱：被告看起來很像砍我的人之一，他的外
      觀和一般人不太一樣，好像五分頭，接近光頭，頭又尖尖的云云（見本院九十
      二年八月二十九日筆錄第三頁）。然己○○所指認之被告之口卡上之照片，被
      告明顯係蓄長髮。顯見己○○有任意指認之嫌。實則，己○○於被告尚未到案
      之檢察官訊問時，即陳稱：「（提示包含被告、楊漢恭在內之五人之口卡片）
      我均不確定」。甚至戊○○、己○○於檢察官進一步訊以：「為何在警訊中說
      確定？」時，一度陳稱：「這些人以前有見面，所以有印象，但是否即是八十
      六年二月八日的砍殺之人我不確定」（均見偵六六五八卷第十六頁反面）。其
      後己○○於法院各次訊問時，雖仍指被告很像係行兇之人，或稱有印象，然多
      表示不能確定。
  ３、戊○○、己○○之其他指認有嚴重之瑕疵：戊○○於八十六年二月十四日警詢
      時就行兇之人為初步之描述，指稱：其中之一為沈武雄之友人，約四十歲，一
      七０公分，身材中等，肉餅型臉，我見過三次等語（見相驗卷第十二頁），其
      後於檢察官提示被告、楊漢恭等五人之口卡時（其時楊漢恭尚未到庭）並明確
      指稱：我十分確定楊漢恭、乙○○二人，其餘不確定，楊漢恭曾到顏墩宏住處
      ，我曾見過面，楊即是我所說的「肉餅臉之人」（見偵六六五八卷第十六頁反
      面），其後於檢察官另次訊問時，仍稱：對楊漢恭及被告很深刻云云（見同上
      偵卷第三四頁反面）。然其後戊○○於原審及本院前審訊問時改口稱：我在本
      件案發之前從未見過楊漢恭，楊漢恭與我警訊時所稱曾經見過「肉餅臉之人」
      並非同一人，我說的是看到「肉餅」，不是說他（指被告楊漢恭）（見原審八
      十六年九月十五日訊問筆錄及本院上訴四九二七卷第六八頁）；又稱﹕「口卡
      看像，但看本人，我確定不是」（見原審卷第二二八頁）。雖原審及本院前審
      一再訊問戊○○「能否確定楊漢恭有在兇案現場？」，戊○○仍稱對於楊漢恭
      有很深刻之印象，楊漢恭確實與案發當時所看到的人很像，惟因距離案發時間
      已久，無法確定楊漢恭當時確實在場云云。然觀其先後之指述並不一致，已見
      瑕疵；且己○○亦稱﹕無法確定楊漢恭係在場行兇者之一（見本院上訴四九二
      七卷第一八五頁反面）。再者，楊漢恭於偵查時謂：案發當晚，其與同案被告
      王性甫、施榮源、嚴國安等人在三重市○○路五十三號二樓永倫汽車公司喝酒
      、聊天云云，固非實情（被告楊漢恭嗣後坦承其當晚並未被告王性甫、施榮源
      、嚴國安等人喝酒、聊天），且楊漢恭所稱：「沈武雄未使其教訓胡中和等人
      」、「其未與乙○○殺胡某等人」各節，經法務部調查局測謊鑑定呈情緒波動
      反應，認應係說謊。然查，經原審另委請內政部警政署刑事警察局對被告楊漢
      恭施以測謊鑑定，該局則認：「楊漢恭對於下列問題並無不實反應：『你有
      沒有參與殺害胡中和等三人？』『答：沒有』，『去年大年初二，你有沒有
      參與殺害胡中和等三人？』『答：沒有』」，『去年大年初二晚上，你有沒
      有在本案現場？』『答：沒有』」，有內政部警政署刑事警察局八十七年五月
      二十一日刑鑑字第三五二二八號鑑驗通知書各一件在卷可考，二次測謊鑑定結
      果相互矛盾，自不得僅憑法務部調查局測謊鑑定結果遽為不利於被告楊漢恭之
      認定。楊漢恭被訴之本案，經本院前審判決無罪確定之事實，亦有判決書可按
      。足見戊○○之指認楊漢恭，有嚴重之瑕疵。不僅如此，戊○○、己○○於警
      詢時，除指認被告、楊漢恭外，另指認蘇志星、黃力耕及王夫芳三人涉犯本案
      ，並稱﹕「經詳細指認後均是無誤」、「經指認正確無誤」（見八十六年聲字
      第五八三號卷第二頁反面、第三頁反面）。並有指認之口卡片可按（見同上卷
      第五、六、七頁）。然警方並未移送蘇志星、黃力耕、王夫芳三人予檢察官偵
      查，檢察官亦查無蘇志星、黃力耕及王夫芳三人涉案之事證（見聲五八三卷第
      二六頁簽呈）。戊○○、己○○所為本案之指認，確有嚴重之瑕疵。
  ４、關於供指認之本案之口卡片之來源﹕查戊○○、己○○所指認之被告、楊漢恭
      、蘇志星、黃力耕、王夫芳等人之口卡片，係承辦警員許神僕依小隊長丙○○
      之命向戶政機關調取，丙○○表示那群人是全民計程車隊的，但沒有說為何調
      那些口卡的原因，也不知丙○○之訊息來源等情，已經許神僕證述在卷（見本
      院九十三年三月五日筆錄、本院上訴四九二七卷第五十頁）。亦即警方可能有
      全民計程車成員涉案之消息來源。然被告否認有汽車駕照，更否認係全民計程
      車之成員，全民計程車聯誼會會長邱宏仁亦證稱﹕乙○○不是計程車司機，但
      因為是民進黨的義工，在選舉時有來聯誼會幫忙民進黨的候選人，乙○○因而
      認識很多全民計程車聯誼會之司機，乙○○應認識楊漢恭等語（見本院上訴四
      九二七號卷第八九、九十頁）。再參諸楊漢恭係全民計程車隊之成員（此為楊
      漢恭所是認─見同上卷第二四頁），被告亦表示見過楊漢恭等事實（見同上卷
      第二三頁）。可知被告應是與全民計程車隊之成員頗有交往，而被警方誤認為
      是該車隊之成員，進而調出被告之口卡片供戊○○、己○○指認。本案指認口
      卡片之方法，發生錯誤之可能已不低，警方誤認被告係全民計程車隊之成員而
      提供被告之口卡供被害人指認，發生錯誤之風險更高。丙○○已死亡業據許神
      僕陳明在卷，雖不能正確得知其如何得知被告可能涉案，然究不能以有瑕疵之
      消息及指認，逕為不利被告之認定。因之，許神僕於本院訊問時雖表示﹕調出
      供指認之口卡不只五張，正確張數已無記憶，被害人指認後才知被告等人涉案
      ，被害人指認時，警方未有任何提醒或暗示等語（見本院九十三年三月五日筆
      錄），仍不能認戊○○、己○○之指認無瑕疵。
  ５、戊○○就指認口卡片前是否見過被告、楊漢恭，前後所述反覆﹕查戊○○於八
      十六年三月二日警詢前，均未指認被告或楊漢恭，甚至完全不知行兇者係何人
      ，已如前述。然待警方於八十六年三月二日出示口卡後，竟改稱﹕有些人我有
      印象。其後於檢察官第一次訊問時仍稱﹕「這些人（指於警詢時指認口卡之五
      人）以前有見過面」（見偵六六五八卷第十六頁反面），但其後又改稱﹕「不
      認識（乙○○）」（見同上卷第三五頁）、「（在被砍殺前）沒有（見過楊漢
      恭及乙○○）」（見原審卷第六六頁反面）。前後所述反覆，任意陳述，難以
      逕信。
（四）觀諸本案發生時之客觀情形，實不易辨識行兇者﹕查本案發生在夜間九時三十
      分許，天很黑，光線很暗，有下雨、很緊張、場面很亂、沒仔細看，此經己○○陳述在卷（見原審卷第二二六頁、本院上訴卷第一八五頁反面、本院更一審
      卷第五九頁、更二審卷第三四頁）。加以本案事出突然，參與行兇者達十餘人
      ，且均非戊○○、己○○所認識，黃、楊二人是否能明確指認，已有可疑。戊○○雖稱﹕便利商店門前有燈光，我有看到被告及楊漢恭云云（見原審卷第二
      二八頁反面）。經查戊○○甫出商店（門牌號碼為五十七號）即遭人砍殺，固
      經戊○○指述在卷，然戊○○立即往右側逃避，並於六十五號處被多人砍殺倒
      地，此經原審勘驗現場無訛，並為戊○○及楊鍚裕所不否認（見原審卷第二二
      一頁勘驗現場圖、第二二七頁以下筆錄）。加以參與行兇者達十餘人，且事出
      突然，戊○○能否明確指認，實有疑問。況戊○○、己○○於警詢時尚且陳稱
      ﹕被送醫後才聽說胡中和也被砍傷。果如此，戊○○、己○○又如何能指認被
      告參與砍殺胡中和？若再對照己○○證稱﹕我原來在店的後面看電視，胡中和
      在商店之櫃檯喊說戊○○被砍，我們才出來，出來時已看到戊○○倒在六十五
      號前，我們往六十五號走，到六十三巷口，離他們幾步路遠，他們十幾個人就
      轉身過來砍我們二人，我就往前跑，胡中和則（反方向）往他家方向跑等語（
      見原審卷第二二六頁勘驗現場時所製作之筆錄）。亦即胡中和與己○○被追殺
      後，二人即分頭逃跑，己○○即未再回現場（見相驗卷第八頁反面），而胡中
      和被砍殺倒地處為永福街二二０號前，距前述之力行路五七號或六五號，均有
      相當距離。果如此，己○○又如何知悉砍殺胡中和者係何人？
（五）戊○○就其被害及指認口卡之經過，所述亦反覆不一﹕查戊○○不僅就指認之
      經過、先前是否見過被告、楊漢恭等人，所述反覆，其就被害及其指認口卡之
      經過，前後所述，亦屬任意、不一。
  １、警方初詢時稱﹕我走出五七號店門口，發現有三名手持鋁棒之男子向我走過來
      ，我發覺不對，就往家中走（按即六一號，出商店後之右側），他們突然向我
      毆打，當時又有十名手持鋁棒及武士刀，分別向我的頭、背、腳部打殺等語（
      見相驗卷第十頁）。其後於八十六年二月十四日警詢時改稱﹕當日最先出手者
      是持刀及鐵條（見同上卷第十二頁）。原審訊問時又改稱﹕出門後看到六個人
      拿鋁棒過來一直打我，我一直跑，後來又有十多個人圍上來，有人拿開山刀、
      番刀，被告及楊漢恭是剛開始六人中之二人，都是拿鋁棒（見原審卷第四六、
      二一０頁反面、本院上訴四九二七卷第一八五頁）。迨法院進一步質以：何以
      己○○陳指被告係拿關刀後？再改稱：我沒有什印象，我只說第一批的六人都
      是拿鋁棒；又稱：「（拿鋁棒之人有無楊、李二人？）：：：楊漢恭是六人其
      中之一，而乙○○是另一批人馬向我衝過來，我當時已經倒地」（以上見本院
      上訴卷第一八五頁）。於本院更一審訊問時又稱：沒注意乙○○拿何兇器（見
      更一審卷第五九頁）。關於十餘人手持之刀械，武士刀或稱係開山刀、番刀、
      或稱係類似掃刀之刀子（見原審卷第二二四頁反面），或稱係「鐵管裝刀」（
      見本院更二審卷第三一頁）。依上所述，戊○○就其初遇行兇者之人數，或稱
      係三人，或稱六人；就該三人或六人所持之器械，或稱係鋁棒，或稱係刀及鐵
      條；就被告是否係最初行兇者，或為肯定，或為否定；就其餘行兇者所持之刀
      械，或稱係武士刀，或稱係開刀山，或稱係類似掃刀之刀子，或稱係「鐵管裝
      刀」云云。任意陳述，反覆不一，若確如戊○○所述店前有燈光，何以會有該
      等情形？且戊○○所述被告係手持鋁棒之最初六人若可採信。何以己○○稱：
      「乙○○很像當時轉過身拿刀砍我的人」（見原審卷第二二七頁、本院更二審
      卷第三五頁）、「（乙○○）好像是（拿）壹支鐵管長長的，上面有裝刀子」
      ？（見本院更二審卷第三五頁）。若被告不屬商店門前最初行兇之人，而是其
      後圍砍之人，然光線既暗，人數又多，戊○○如何能指認被告即係其中之一？
      遑論戊○○是否能目睹被告另行追殺胡中和。
  ２、戊○○於原審訊問時稱：我當時完全沒有看到胡中和及己○○（見原審卷第二
      二四頁反面），其後於本院前審訊問時卻稱：我爬起來，看到己○○被砍斷手
      （見本院上訴四九二七卷第六七頁正面）。關於行兇者之代步工具，戊○○於
      警詢時稱：未看清楚對方開何種車輛，是在醫院才聽朋友說共開三部車，一部
      自用車，二部全民車隊之計程車（見相驗卷第十頁反面）。其後於原審訊問時
      竟稱：有三、四台計程車，另外還有自用車，未注意那家計程車（見原審卷第
      二一０頁反面）；又稱：我起身後在我家門口看，前後約十多分，我看到他們
      坐上原來停在永福街、力行路上的車子離開（見原審卷第二二四頁反面、二二
      五頁正面），迨本院訊問時又稱：轎車有兩台，計程車有
      四、五部（見本院上訴四九二七卷第六七頁反面）。
  ３、關於戊○○、己○○指認口卡之經過：黃、楊二人於原審訊問時，均指二人分
      開來認（見原審卷第二二七頁反面），戊○○其後於本院訊問時卻稱：我和己○○一起指認（見本院上訴四九二七卷第六八頁反面）。己○○於本院訊問時
      又稱：「我們兩人在房間裡，就一堆口卡」（見本院九十三年三月十五日筆錄
      ）。所述指認口卡之經過，亦不一致。
（六）沈武雄固坦承於八十六年二月六日在顏墩宏家中，遭戊○○毆打倒地之事實，
      然否認有叫被告等人砍殺戊○○（見本院上訴四九二七號卷第二一０頁）。
（七）本件於偵查中及原審先後委請法務部調查局及內政部警政署刑事警察局對被告
      進行測謊鑑定，法務部調查局鑑定結果認為：「乙○○稱：『沈武雄未使其
      教訓胡中和等人』，『其未與楊漢恭殺胡某等人』，『案發當時與朱建次
      等人打牌』，經測試呈情緒波動反應，應係說謊」。內政部警政署刑事警察局
      亦認為：「乙○○對於下列問題呈不實反應：『去年大年初二，你有沒
      有參與殺害胡中和等三人？』『答：沒有』，『去年大年初二晚上，你有沒
      有在本案現場？』『答：沒有』」，有法務部調查局八十六年七月八日 (八六
      ）陸（三）字第八六０四八二六五號鑑定通知書及內政部警政署刑事警察局八
      十七年五月二十一日刑鑑字第三五二二八號鑑驗通知書各一件附卷可稽。雖可
      認被告未通過測謊。然測謊鑑定，係依一般人在說謊時，會產生遲疑、緊張、
      恐懼、不安等心理波動現象，乃以科學方法，由鑑定人利用測謊儀器，將受測
      者之上開情緒波動反應情形加以紀錄，用以分析判斷受測者之供述是否違反其
      內心之真意而屬虛偽不實。故測謊鑑定，倘鑑定人具備專業之知識技能，復基
      於保障緘默權而事先獲得受測者之同意，所使用之測謊儀器及其測試之問題與
      方法又具專業可靠性時，該測謊結果，固有無證據能力，得供為裁判之佐證，
      然仍不得作為有罪判決之唯一證據。本案公訴人據為被告有罪之證據即戊○○
      、己○○之指述，有任意、反覆嚴重瑕疵或與常情不合等情形，難以信實；且
      其所述不一致之情形，實非時間久遠，無法清析記憶所可說明，自不能逕予採
      信。既無其他證據補強，難僅以被告未通過測謊，逕為不利被告之認定。且測
      謊鑑定仍非絕對無誤，以楊漢恭為例，楊漢恭因涉本案，經前述二機關測謊結
      果，竟完全相反，即可印證。
（八）應附帶說明者，被告雖否認案發當時其在兇案現場，而是在三重市○○○路一
      ０一巷三號處打麻將云云，並舉林鈴森、朱建次、林調和為證。經比對被告及
      前開證人於偵、審中之證述，雖有齟齬，或不相一致之情形，亦即被告所指在
      三重市○○○路一０一巷三號處打麻將云云，或不可採，然被告無自證無罪之
      義務，認定被告有罪，仍應依據為之，不得以被告所辯不可採採，即推認被告
      犯罪。
五、綜上所述，戊○○、己○○雖確實在前開時、地被害，胡中和且因而被砍殺死亡
    ，然公訴人據為被告有罪之證據，即戊○○、己○○之指述、指認，其中戊○○
    雖始終指述被告涉犯本案，己○○亦多有不利被告之指述，然二人，猶其是戊○○之指認或指述，不僅恣意、反覆，且不合常情，其嚴重瑕疵之程度，已難以令
    人信實，本案既無其他證據補強，自不得僅以黃、楊二人之前開不利於被告之指
    述及前揭測謊結果，逕為不利被告之認定。本案既無證據證明被告犯罪，自應諭
    知無罪之判決。原審未經詳酌，遽為被告有罪之諭知，即有未當，被告上訴否認
    犯罪，指摘原審判決不當，為有理由，自應由本院將原審判決中關於被告乙○○
    部分撤銷改判，諭知無罪之判決。
據上論斷，應依刑事訴訟法第三百六十九條第一項前段、第三百六十四條、第三百零
一條第一項前段，判決如主文。
本案經檢察官朱家崎到庭執行職務。
中　　　華　　　民　　　國　　九十三　　年　　　四　　　月　　　十三  　日
                              臺灣高等法院刑事第七庭
                                  審判長法  官  吳　啟　民
                                        法  官  蘇　隆　惠
                                        法  官  林　瑞　斌
右正本證明與原本無異。
檢察官如不服本判決應於收受送達後十日內向本院提出上訴書狀，其未敘述上訴之理
由者並得於提起上訴後十日內向本院補提理由書（均須按他造當事人之人數附繕本）
。
被告不得上訴。
                                        書記官  丁　淑　蘭
中　　　華　　　民　　　國　　九十三　　年　　　四　　　月　　 十三 　　日
